【裁判字號】    99,訴,3254
【裁判日期】    991224
【裁判案由】    毒品危害防制條例
【裁判全文】
臺灣板橋地方法院刑事判決              99年度訴字第3254號
公  訴  人  臺灣板橋地方法院檢察署檢察官
被      告  林吉利
上列被告因違反毒品危害防制條例案件，經檢察官提起公訴（99
年度毒偵字第6903號），本院依簡式審判程序判決如下：
    主  文
林吉利施用第一級毒品，累犯，處有期徒刑玖月。扣案之第一級
毒品海洛因柒包（合計驗餘淨重貳點柒捌公克）沒收銷燬之。
    事  實
一、林吉利前於民國88年間，因施用第一級毒品案件，經臺灣新
    竹地方法院以88年度毒聲字第36號裁定送觀察、勒戒後，因
    認有繼續施用之傾向，再經同法院以88年度毒聲字第190 號
    裁定令入戒治處所施以強制戒治，嗣因戒治成效良好，復經
    同法院以88年度毒聲字第1315號裁定停止戒治，所餘期間付
    保護管束，於88年8 月5 日停止戒治出所，惟嗣因於保護管
    束期間內復行施用毒品，違反保護管束應遵守事項情節重大
    ，經同法院以88年度毒聲字第2695號裁定執行前開所餘戒治
    期間，於90年3 月18日強制戒治執行完畢，並經臺灣新竹地
    方法院檢察署檢察官以90年度戒毒偵字第111 號為不起訴處
    分確定。又於93年間，因施用第一級毒品案件，經本院以93
    年度訴字第2360號判處有期徒刑11月確定；再於94年間，因
    施用第二級毒品案件，經本院以94年度簡字第5873號判處有
    期徒刑5 月確定，上開2 罪嗣經本院以95年度聲字第1486號
    裁定定應執行刑為有期徒刑1 年2 月確定，於95年8 月21日
    縮刑期滿執行完畢（以上犯罪在本案均構成累犯）。詎其猶
    不知悔改，復基於施用第一級毒品海洛因之犯意，於99年8
    月26日下午9 時許，在其位於臺北縣三重市○○○路2 巷1
    弄19號住處內，以將海洛因摻水置入注射針筒內注射身體之
    方式，施用第一級毒品海洛因1 次。嗣於翌（27）日上午7
    時40分許，為警在上址前盤查查獲，並扣得海洛因7 包（合
    計淨重2.79公克，合計驗餘淨重2.78公克，純質淨重0.96公
    克），經警採集其尿液檢體送請鑑驗後，結果呈鴉片類陽性
    反應，始悉上情。
二、案經臺北市政府警察局中正第一分局移送臺灣板橋地方法院
    檢察署檢察官偵查起訴。
    理  由
一、本院於準備程序進行中，被告林吉利就被訴事實為有罪之陳
    述，經告知被告簡式審判程序之旨，並聽取公訴人及被告之
    意見後，裁定進行簡式審判程序。
二、前揭事實，業據被告在本院審理時坦承不諱，而其為警查獲
    後所採集之尿液，經送驗之結果，確呈嗎啡、可待因陽性反
    應，有臺灣尖端先進生技醫藥股份有限公司99年9 月8 日出
    具之濫用藥物檢驗報告1 份、臺北市政府警察局偵辦毒品案
    件尿液檢體委驗單1 紙附卷可稽。此外，復有扣案之海洛因
    7 包（合計淨重2.79公克，合計驗餘淨重2.78公克），暨卷
    附法務部調查局濫用藥物實驗室鑑定書1 份足資佐證，堪認
    被告自白施用第一級毒品海洛因應與事實相符。再觀之事實
    欄所載被告前案紀錄，被告於初次經觀察、勒戒及強制戒治
    執行完畢釋放後5 年內，又因施用毒品犯行經論罪科刑，有
    臺灣高等法院被告前案紀錄表1 份在卷可憑，其再犯本案，
    已不屬毒品危害防制條例第20條規定之「初犯」或「5 年後
    再犯」，自應依同條例第10條處罰（最高法院97年度第5 次
    刑事庭會議決議；最高法院98年度臺非字第12號判決參照）
    。是本案事證明確，被告犯行洵堪認定，應予依法論科。
三、按海洛因係屬毒品危害防制條例第2 條第2 項第1 款所規定
    之第一級毒品，被告施用前持有海洛因之低度行為，應為施
    用海洛因之高度行為所吸收，不另論罪。核被告所為，係犯
    毒品危害防制條例第10條第1 項之施用第一級毒品罪。末查
    ，被告前曾受有如事實欄第一項所載之犯罪科刑及執行情形
    ，有臺灣高等法院被告前案紀錄表1 份在卷可憑，其於受有
    期徒刑之執行完畢後，5 年以內故意再犯本件有期徒刑以上
    之罪，為累犯，應依刑法第47條第1 項之規定加重其刑。爰
    審酌被告前已因施用毒品案件經送觀察勒戒及強制戒治，仍
    不能戒除毒癮，再次漠視法令禁制而犯本罪，顯見其戒除毒
    癮之意志薄弱，兼酌其施用毒品行為本質上係屬自我戕害行
    為，反社會性之程度應較低，暨其犯罪之動機、目的、生活
    狀況、犯後態度等一切情狀，量處如主文所示之刑。又扣案
    之海洛因7 包（合計淨重2.79公克，合計驗餘淨重2.78公克
    ），係屬查獲之第一級毒品，且因盛裝前開毒品之塑膠袋內
    所含毒品無法完全析離，應概認係屬查獲之第一級毒品，除
    檢驗用罄部分業已滅失毋庸宣告沒收銷燬外，應依毒品危害
    防制條例第18條第1 項前段規定併予宣告沒收銷燬之。
據上論斷，應依刑事訴訟法第273 條之1 第1 項、第299 條第1
項前段，毒品危害防制條例第10條第1 項、第18條第1 項前段，
刑法第11條、第47條第1 項，判決如主文。
本案經檢察官李超偉到庭執行職務。
中    華    民    國    99    年    12    月    24    日
                    刑事第一庭  法  官  陳正偉
上列正本證明與原本無異。
如不服本判決，應於判決送達後10日內敘明上訴理由，向本院提
出上訴狀 (應附繕本) ，上訴於臺灣高等法院。其未敘述上訴理
由者，應於上訴期間屆滿後20日內向本院補提理由書「切勿逕送
上級法院」。
                                書記官  許慧禎
中    華    民    國    99    年    12    月    24    日
附錄本案論罪科刑法條全文：
毒品危害防制條例第十條
施用第一級毒品者，處六月以上五年以下有期徒刑。
施用第二級毒品者，處三年以下有期徒刑。

司法院資訊處製作；財團法人民間司法改革基金會備份。
